臺灣高等法院刑事裁定　　　　　　　　 100年度聲再字第45號
再審聲請人　
即受判決人　傅從霖
代　理　人　陳鄭權律師
上列聲請人因家暴妨害性自主等案件，對於本院99年度重上更(二)
字第156號，中華民國99年8月19日第二審確定判決（原審案號：
臺灣桃園地方法院93年度訴字第1702號，起訴案號：臺灣桃園地
方法院檢察署93年度偵字第 11702號），聲請再審，本院裁定如
下：
    主  文
再審之聲請駁回。                                                          
    理  由                                                                
一、按因發見確實之新證據，足認受有罪判決之人應受無罪之判
    決者，得聲請再審，固為刑事訴訟法第 420條第1項第6款所
    明定。惟按：(一)前所謂「發見新證據」，係指該證據當時已
    經存在，為法院及當事人所不及知，不及調查斟酌，至其後
    始行發見，且就證據本身形式上觀察，固不以絕對不須經過
    調查程序為條件，但必須顯然可認為足以動搖原有罪確定判
    決，而為受判決人無罪、免訴、免刑或輕於原判決所認罪名
    之判決者為限。此受理聲請再審之最後事實審法院，應就聲
    請再審理由之所謂「新證據」，是否具備事實審判決前已經
    存在，為法院、當事人所不知，事後方行發見之「嶄新性」
    ，及顯然可認足以動搖原有罪確定判決，應為無罪、免訴、
    免刑或輕於原判決罪名之「顯然性」 2要件，加以審查，為
    判斷應否准予開始再審之準據（最高法院85年度臺抗字第30
    8 號判決意旨參照）。(二)又所謂「確實之新證據」，係指其
    證據之本身在客觀上可認為真實，勿須經過調查，即足以動
    搖原判決，使受刑人得受有利之裁判者而言；如在客觀上就
    其真實性如何，尚欠明瞭，非經相當之調查，不能辨其真偽
    ，即與確實新證據之「確實」含義不符，自難據為聲請再審
    之理由（最高法院70年度臺抗字第 161號判決意旨參照）。
    (三)再者，若判決前已經當事人提出或聲請調查之證據，經原
    法院捨棄不採者，即非該條款所謂「發見之新證據」，不得
    據為聲請再審之原因（最高法院77年度臺上字第55號、78年
    度臺抗字第145號判決意旨參照）。是刑事訴訟法第420條第
    1項第6款所謂「發見新證據」，係指該證據當於事實審法院
    判決前已經存在，為法院及當事人所不知及調查斟酌，而於
    判決事後始經發見者而言，該證據之成立並非在判決確定之
    後始成立，且該證據必須毋須經調查程序，並顯然可認為確
    實足以動搖原確定判決，而為受判決人有利之判決者為限，
    合先陳明。
二、本件聲請意旨略以：
  (一)因發現確實之新證據，足認受有罪判決之人應受無罪、免訴
    、免刑或輕於原判決所認罪名之判決者，為受判決人之利益
    得聲請再審，刑事訴訟法第420條第1項第6款定有明文。
  (二)原審判決僅以告訴人Ａ女片面之指述，於欠缺其他補強證據
    之情形下，遽認再審聲請人傅從霖有於92年 9月23日剝奪Ａ
    女之行動自由，並對於有利於聲請人之事實證據均未參酌，
    顯有違誤：高院99年度重上更(二)字第 156號判決逕以告訴人
    Ａ女之指述及聲請人先前之陳述，並佐以長庚紀念醫院診斷
    證明書、信彰中醫診所診斷證明書各乙紙及扣案之釣魚竿架
    竿器一個，作為認定聲請人有剝奪Ａ女行動自由之論據。然
    聲請人並未對Ａ女實行恐嚇並剝奪其行動自由，Ａ女係於自
    由意志下坐上聲請人之小客車，且Ａ女家人亦知Ａ女與聲請
    人同遊。再Ａ女當晚仍至聲請人家中並與聲請人同寢，而證
    人張瑞琴亦證稱Ａ女並無傷痕，聲請人並未以釣魚竿架毆打
    Ａ女，且診斷證明書亦不足以證明聲請人有實施剝奪行動自
    由犯行。
  (三)原審判決僅以告訴人Ａ女片面之指述，於欠缺其他補強證據
    之情形下，遽認聲請人有於92年 9月23日對Ａ女為強制性交
    ，顯係違背證據整體綜合評價原則，且對於有利於聲請人之
    證據不予採納而未敘明理由：高院99年度重上更(二)字第 156
    號判決逕以Ａ女片面指述，認為Ａ女對聲請人情真意摯，其
    指訴非事後捏造而陷害聲請人，且Ａ女之自由意志已遭壓抑
    ，非可因Ａ女未加抗拒，即認定聲請人未施以強暴脅迫，或
    Ａ女與聲請人性交係出於自由意願云云，作為認定聲請人有
    對Ａ女強制性交之論據。惟Ａ女之自由意志並未遭聲請人壓
    抑、聲請人並未對Ａ女施以強暴脅迫，且原判決對諸多疑點
    有未依法調查證據之違誤亦未對聲請人及Ａ女為測謊之鑑定
    ，請准予再審裁定云云。
三、經查：本件聲請人聲請意旨內容，或已為原事實審法院判決
    所審酌，或為聲請人一己之主觀意見，細繹其內容，不外為
    就原審事實之認定及證據之取捨，重覆為爭執，並非屬具體
    提出足以影響判決之新證據，是聲請人之再審聲請與刑事訴
    訟法第 420條第1項第6款之規定不符，難認有理由，應予駁
    回。
據上論斷，應依刑事訴訟法第434條第1項，裁定如主文。
中    華    民    國    100    年    2    月     9    日
                  刑事第七庭   審判長法  官  陳憲裕
                                     法  官  楊智勝
                                     法  官  游紅桃
以上正本證明與原本無異。
如不服本裁定，應於收受送達後五日內向本院提出抗告狀。
                                     書記官  戴伯勳
中    華    民    國   100    年    2     月    9     日